【裁判字號】    89,訴,2035
【裁判日期】    900416
【裁判案由】    損害賠償
【裁判全文】
臺灣板橋地方法院民事判決  八十九年度訴字第二○三五號
    原      告  甲○○
    被      告  丙○○
                乙○○
    右  一  人
    訴訟代理人  楊芳婉律師
右當事人間請求損害賠償事件，本院判決如左：
    主      文
原告之訴及假執行之聲請均駁回。
訴訟費用由原告負擔。
    理      由
一、原告起訴意旨略以：原告係設於台北縣三重市○○路○段二一四號政昌當舖之實
    際經營者，八十七年九月間，雇用被告丙○○從事鑑定典當物品價值，丙○○竟
    意圖為自己不法之所有，與被告乙○○基於犯意聯絡，由乙○○於八十七年十一
    月二十一日持市價二十一萬六千二百元之藍寶石十六顆、ＡＰ手表二只、蕭邦女
    表一只、名士女表一只、漢米爾女表一只，至政昌當舖典當，而由丙○○為高於
    典當物價值之不實估價，致原告陷於錯誤，而典當得七十五萬元，詐得典當金額
    與市價之差額五十三萬三千八百元，被告業經刑事一審判決有罪，爰依共同侵權
    行為規定，請求被告連帶賠償如上開金額。被告乙○○則辯以：本件原告起訴係
    主張被告至「政昌當舖」典當，詐得典當金額五十三餘萬元云云，既非主張「自
    己」對被告有何給付受領之請求權，其當事人適格自有欠缺，且原告並非政昌當
    舖，亦非政昌當舖之負責人，原告並未因被告之典當行為而受有何損害，其訴無
    理由。況被告並無侵權行為，刑事部分現上訴二審審理中等語。
二、按原告之訴，依其所訴之事實，在法律上顯無理由者，法院得不經言詞辯論，逕
    以判決駁回之，民事訴訟法第二百四十九條第二項定有明文。本件原告起訴主張
    被告詐得「政昌當舖」五十三萬餘元等事實，則受侵權行為損害之被害人應為「
    政昌當舖」，而政昌當舖登記為獨資商號，負責人係王池清，有台北縣政府營利
    事業登記證在卷可稽，復為原告所自承，則原告既非本件侵權行為之被害人，其
    提起本件損害賠償請求，於法自有未合。又原告固謂王池清為政昌當舖之名義上
    負責人，伊才是實際負責人，並稱政昌當舖係伊與王池清二人為「股東」云云（
    見八十九年十二月二十八日審理筆錄）。核其真意似謂政昌當舖係伊與王池清二
    人合夥所有，則因關於合夥之訴訟，在當事人間有合一確定之必要，屬固有必要
    共同訴訟，應以全體合夥人為原告起訴方為適法；若為隱名合夥之法律關係，因
    隱名合夥之事業，專由出名營業人執行之，民法第七百零四條第一項定有明文，
    亦應由出名負責人王池清為原告起訴，原告甲○○亦不得自行起訴請求被告負損
    害賠償之責。
三、綜上所述，本件原告之訴顯無理由，爰不經言詞辯論，依法予以駁回。又原告之
    訴既經駁回，其假執行之聲請亦失所附麗，應併予駁回。
據上論結，本件原告之訴顯無理由，依民事訴訟法第二百四十九條第二項、第七十八
條，判決如主文。
中      華      民      國    九十      年      四      月      十六    日
                                  臺灣板橋地方法院民事第三庭
~B法      官  李君豪
右正本係照原本作成
如對本判決不服應於送達後二十日內向本院提上訴狀。
中      華      民      國    九十      年      四      月      十六    日
~B法院書記官 吳美瑤


司法院資訊處製作；財團法人民間司法改革基金會備份。
